臺灣高雄地方法院刑事判決　　　　　　　　　　　　九十一年度易字第一八二三號
　　公　訴　人　臺灣高雄地方法院檢察署檢察官
　　被　　　告　丁○○
右列被告因竊盜案件，經檢察官提起公訴（九十一年度偵字第二九○七號），本院判
決如左：
    主  文
丁○○連續攜帶兇器竊盜，處有期徒刑拾月。扣案之開口扳手、梅花扳手及魚嘴鉗各
壹支均沒收。
    事  實
一、丁○○基於意圖為自己不法所有之概括犯意，先於民國九十一年一月三十一日上
    午八時許，在高雄縣鳥松鄉○○路六之一號前，竊得世茂塑膠實業有限公司（董
    事甲○○）所有之車號ＹＡ─五二三九號自用小貨車一輛（價值約新台幣【以下
    同】三萬元）；復於九十一年二月二日下午一時四十分許，駕駛上開自用小貨車
    ，並攜帶客觀上對人之生命、身體及安全構成威脅，可供兇器使用之開口扳手、
    梅花板手及魚嘴鉗各一支，前往丙○○所經營位於高雄縣大社鄉嘉誠村桶寮村桶
寮巷十九號之工廠廠房內，以前開扳手及魚嘴鉗竊取丙○○所有鋁條三十公斤、
    鐵條十公斤（價值約二千元），得手後，將該批鐵、鋁條搬至廠房門口，正欲載
    離時，為丙○○發現而報警當場查獲，並扣得丁○○所有供其犯罪所用之開口扳
    手、梅花板手與魚嘴鉗各一支、上開鐵鋁條共四十公斤（已發還被害人丙○○）
    及車號ＹＡ─五二三九號小貨車一部。
二、案經高雄縣警察局仁武分局移送臺灣高雄地方法院檢察署檢察官偵查起訴。
    理  由
一、訊之被告丁○○固坦承於九十一年二月二日下午一時四十分許，駕駛車號ＹＡ─
    五二三九號小貨車前往丙○○所經營之工廠，將小貨車停放在工廠外，而進入工
    廠內等事實不諱，惟矢口否認有何竊盜犯行，辯稱：ＹＡ─五二三九號小貨車係
    朋友乙○○借伊的，伊進入工廠內係要施用毒品，扣案之扳手等物亦非伊所有云
    云。經查，車號ＹＡ─五二三九號自用小貨車一輛，係世茂塑膠實業有限公司所
    有，於九十一年一月三十一日上午八時許，在高雄縣鳥松鄉○○路六之一號前遭
    竊之事實，業據被害人世茂塑膠實業有限公司董事甲○○於警訊中陳明，並有車
    輛竊盜、車牌失竊資料個別查詢報表─查詢車輛認可資料、車輛失竊（尋獲）電
    腦輸入單各一份在警卷可按，又被告於九十一年二月二日下午一時四十分許進入
    丙○○經營之工廠內竊取鐵條及鋁條之事實，業據被害人丙○○分別於警訊、偵
    訊及本院審理中指訴：那天中午一時許，我知道被告要來偷，他進入廠內偷東西
    ，我就協同警方去把他捉出，警方有問被告是否他偷的，被告有承認，門旁的鋁
    條是我的，本來放在工廠內，不是門邊，是被告拆好搬在那裡準備搬走的，被告
    有拿拆螺絲的工具，警察去時，被告將拆好的鐵條、鋁條放在旁邊，被告有向警
    察承認工具是他的等語在卷（九十一年二月二日警訊筆錄、偵卷第十八、十九頁
    ，本院九十一年九月十六日訊問筆錄），並有現場照片四張在警卷可按，被害人
    丙○○之指訴，與照片之內容相符，自可採為認定事實之依據。又扣案之開口扳
    手、梅花板手與魚嘴鉗各一支均為鐵質，質地堅硬，開口扳手長約十三公分、梅
    花板手長約二十五公分、、魚嘴鉗長約十公分，業據本院勘驗屬實，製有勘驗筆
    錄在卷可稽。另自卷附之照片四張觀之，丙○○經營之工廠地點甚為偏僻，附近
    為果園及墳墓，被告若係在該處施用毒品，則僅須藏身小貨車內，即不易為人發
    覺，而被告竟駕駛前開小貨車，攜帶開口扳手、梅花板手與魚嘴鉗各一支，侵入
    丙○○之工廠內，並已將工廠內之鐵條、鋁條搬運至門邊，其有竊取丙○○所有
    之鐵條及鋁條之犯行，已堪認定。又車號ＹＡ─五二三九號自用小貨車係被告駕
    駛至丙○○工廠外，業據被告坦承在卷，被告辯稱該小貨車係向乙○○所借云云
    ，然乙○○經本院傳喚、拘提均未到場，自無從予以訊問及查證，況被告於該小
    貨車上放置有其施用第二級安非他命（施用毒品部分由檢察官另案偵辦）後所留
    下之安非他命殘渣袋及玻璃吸食器各一個，顯係將該小貨車視為己有，另該小貨
    車係於九十一年一月三十一日上午八時遭竊，被告於九十一年二月二日下午一時
    許即駕駛該小貨車至丙○○之工廠外，時間僅有二日，而被告於九十一年二月二
    日下午一時四十分為警查獲時，帶同警員至其所指之乙○○住處（高雄縣仁武鄉
    ○○街九號），已無法找尋乙○○，業據被告於警訊中陳明，於二日之時間內，
    即無法找尋乙○○，被告又何能返還該小貨車，是該小貨車應係被告所竊，亦堪
    以認定，被告前開所辯，顯係避重就輕之詞，不足採信。此外，復有贓物認領保
    管單二紙、車輛竊盜、車牌失竊資料個別查詢報表─查詢車牌認可資料一紙及照
    片四幀在卷可稽，並有開口扳手、梅花板手與魚嘴鉗各一支扣案可資佐證，被告
    右揭竊盜犯行，均堪以認定。
二、按被告持以行竊之開口扳手、梅花板手與魚嘴鉗各一支，均為鐵質，長約十至二
    十餘公分，客觀上具有危險性，持為行竊工具，足以對人之身體、生命、安全構
    成威脅，自屬兇器，次按刑法第三百二十一條第一項之攜帶凶器竊盜罪，只須行
    竊時攜帶具有危險性之兇器為已足，不以攜帶之初有行兇之意圖為必要（最高法
    院六十二年台上字第二四八九號判例意旨參照）。是被告先後二次竊盜犯行，分
    別係犯刑法第三百二十條第一項之普通竊盜罪及第三百二十一條第一項第三款加
    攜帶兇器竊盜罪。核被告先後二次竊盜犯行，時間緊接，所犯為基本構成要件相
    同之罪，顯係出於概括之犯意為之，為連續犯，爰依刑法第五十六條之規定論以
    情節較重之攜帶兇器竊盜一罪，並加重其刑。爰審酌被告攜帶兇器竊盜，情節非
    輕，犯後否認犯行，態度不佳等一切情狀，量處如主文所示之刑。扣案之開口扳
    手、梅花板手與魚嘴鉗各一支，為被告所有供其犯本件之罪所用之物，已如前述
    ，應依刑法第三十八條第一項第二款之規定宣告沒收之。
據上論斷，應依刑事訴訟法第二百九十九條第一項前段，刑法第五十六條、第三百二
十一條第一項第三款、第三十八條第一項第二款，判決如主文。
本案經檢察官李宛凌到庭執行職務。
中      華      民      國      九十一      年    十一    月    十五    日
                                  臺灣高雄地方法院刑事庭
                                      法  官    涂裕洪
右正本證明與原本無異。
如不服本判決，應於判決送達後十日內，向本院提出上訴狀。
                                      書記官    賴佳慧
中    華    民    國      九十一     年      十一     月      十九      日
附錄本判決論罪科刑法條：
刑法第三百二十一條：
  犯竊盜罪而有左列情形之一者，處六月以上五年以下有期徒刑：
  一、於夜間侵入住宅或有人居住之建築物、船艦，或隱匿其內而犯之者。
  二、毀越門扇、牆垣或其他安全設備而犯之者。
  三、攜帶兇器而犯之者。
  四、結夥三人以上而犯之者。
  五、乘火災、水災或其他災害之際而犯之者。
  六、在車站或埠頭而犯之者。
  前項之未遂罰之。
